臺灣橋頭地方法院民事裁定　　　　　　110年度重訴字第70號
原　　　告　戴陳碧琱
訴訟代理人　錢政銘律師
原　　　告　戴世鴻（戴多嘉司之繼承人）

　　　　　　戴世澤（戴多嘉司之繼承人）

　　　　　　戴琦煒（戴多嘉司之繼承人）


　　　　　　戴林美玲（戴蒼民之繼承人）

　　　　　　戴鵬洋（戴蒼民之繼承人）

　　　　　　戴蒼祥　
上列原告與被告石林玉璨等人間請求所有權移轉登記事件，本院
裁定如下：
    主  文
原告應於收受本裁定正本之翌日起三十日內，補正理由欄二、所
示之事項，逾期未補正，即駁回原告之訴。
    理  由
一、按起訴，應以訴狀表明下列各款事項，提出於法院為之：當
    事人及法定代理人、訴訟標的及其原因事實、應受判決事項
    之聲明，民事訴訟法第244 條第1 項定有明文。原告之訴，
    有當事人不適格者，法院得不經言詞辯論，逕以判決駁回之
    ；但其情形可以補正者，審判長應定期間先命補正，民事訴
    訟法第249 條第2 項亦定有明文。次按繼承人有數人時，在
    分割遺產前，各繼承人對於遺產全部為公同共有，民法第11
    51條定有明文。又遺產屬於繼承人全體之公同共有，故就公
    同共有權利為訴訟者，乃屬固有必要共同訴訟，應由公同共
    有人全體一同起訴或被訴，否則於當事人之適格即有欠缺（
    最高法院99年度台上字第610 號判決意旨參照）。
二、查本件原告前以葉凱禎律師即石林玉璨之財產管理人為被告
    ，主張訴外人戴唐漢與石林玉璨於民國35年9 月4 日就坐落
    高雄市○○區○○段000 地號土地之應有部分1/4 （下稱系
    爭應有部分）成立買賣契約，石林玉璨並已收受買賣價金新
    臺幣13萬元，雙方約定俟土地分割後，石林玉璨即會將土地
    所有權移轉登記予戴唐漢，嗣戴唐漢於73年5 月6 日死亡，
    經繼承、再轉繼承，原告為戴唐漢之繼承人、再轉繼承人，
    爰依上開買賣契約關係、繼承法律關係，訴請被告應將系爭
    應有部分移轉登記予原告公同共有，另因原告於訴訟進行中
    ，查悉石林玉璨至遲已於70年12月17日死亡，且石林玉璨之
    配偶及一部分子女已死亡，乃追加石林宏耀之繼承人、石宏
    宗之繼承人、石林宏藏、石氏彌都、石林彌致之繼承人、石
    彌婧為被告，並訴請：㈠被告應就被繼承人石林玉璨所遺系
    爭應有部分之所有權辦理繼承登記；㈡被告應將系爭應有部
    分之所有權移轉登記予原告公同共有等情，先予敘明。查石
    林玉璨於起訴前即至遲於70年12年17日已死亡，有法務部11
    0 年7 月26日法外決字第11006519480 號書函所檢附「上海
    市虹口區人民法院關於辦理台灣地區（2019）台請法調字第
    74號調查取證司法互助案的情況說明」（下稱系爭情況說明
    ）記載：「調查人員於2021年1 月19日至上海市龍華烈士陵
    園查詢到石林玉璨骨灰於1981年12月17日存入，其配偶為侯
    金魚。」等語，以及系爭情況說明所檢附之「上海市虹口區
    人民法院筆錄（被調查人：石宏藏）」（下稱筆錄）記載：
    石林玉璨是我父親，1981年去世等語可稽（本院卷第167 至
    193 頁）。石林玉璨既已於起訴前死亡，其當事人能力有欠
    缺，而系爭應有部分仍登記為石林玉璨所有，尚未辦理繼承
    登記，自亦尚未為遺產分割，則原告訴請就系爭應有部分辦
    理繼承登記及移轉所有權登記予原告，本件訴訟乃固有必要
    同訴訟，應以石林玉璨之全部繼承人為被告，當事人方屬適
    格。另依系爭情況說明及系爭筆錄記載石林玉璨之配偶侯金
    魚及數名子女均已於起訴前死亡等情，而原告固追加石林宏
    耀之繼承人、石宏宗之繼承人、石林宏藏、石氏彌都、石林
    彌致之繼承人、石彌婧為被告，惟未依上揭民事訴訟法規定
    ，記載石林宏藏、石氏彌都、石彌婧之住居所地址、年籍資
    料，亦未具體載明石林宏耀之繼承人、石宏宗之繼承人及石
    林彌致之繼承人分別為何人（包括追加被告之完整姓名、住
    居所地址、年籍資料），爰依民事訴訟法第249 條規定，命
    原告於收受本裁定正本之翌日起30日內補正：㈠石林宏藏、
    石氏彌都、石彌婧之住居所地址、年籍資料、最新戶籍資料
    （或身分證明文件）；㈡石林宏耀、石宏宗及石林彌致之死
    亡證明、繼承系統表、全體繼承人最新戶籍謄本（或身分證
    明文件），並具狀補正石林宏耀、石宏宗及石林彌致之全體
    繼承人為被告（須記載各追加被告完整姓名、居所地址、年
    籍資料）；若石林宏耀、石宏宗及石林彌致之配偶、子女或
    繼承人已死亡者，請補正該等配偶、子女或繼承人之死亡證
    明、繼承系統表、全體繼承人最新戶籍謄本（或身分證明文
    件），並具狀補正其等之繼承人為被告（須記載各追加被告
    完整姓名、居所地址、年籍資料）；另上開追加被告如有為
    未成年人或受監護宣告之人，則應一併提出其法定代理人之
    最新戶籍謄本（或身分證明文件），並依追加被告之人數提
    出依民事訴訟法第244 條規定記載完全之起訴狀補正繕本，
    逾期未補正，即駁回原告之訴。
三、爰依首開法條，裁定如主文。
中    華    民    國   111    年    2     月    9     日
                  民事第二庭法  官  許慧如
以上正本係照原本作成
本裁定不得抗告
中    華    民    國   111    年    2     月    9     日
                            書記官  劉國偉